臺灣高等法院刑事判決
109年度上易字第1638號
上  訴  人  臺灣臺北地方檢察署檢察官
上  訴  人  
即  被  告  黃晟豪



上列上訴人因被告毀損等案件，不服臺灣臺北地方法院109年度
審易字第836號，中華民國109年7月6日第一審判決（起訴案號：
臺灣臺北地方檢察署108年度偵字第23371號、109年度偵字第508
號），提起上訴，本院判決如下：
    主  文
上訴駁回。
    事  實
一、黃晟豪與紀連翰原係鄰居關係，黃晟豪因紀連翰長期未繳納
    公共電費及在公共區域堆放雜物而心生不滿，竟基於公然侮
    辱之犯意，於民國108年9月12日22時55分許，在多數人得以
    共見共聞之臺北市○○區○○路000巷00號2樓樓梯間，接續以「
    幹」、「幹」、「幹」等語辱罵紀連翰，足以貶損紀連翰之
    人格與名譽。
二、案經紀連翰告訴暨臺北市政府警察局中山分局報告臺灣臺北
    地方檢察署（下稱臺北地檢署）檢察官偵查起訴。
    理  由
壹、有罪部分：
一、證據能力之認定：
　　本判決下述所引用上訴人即被告黃晟豪（下稱被告）以外之
    人於審判外之陳述，檢察官及被告於本院準備程序時對該等
    證據能力均表示沒有意見（見本院卷第75頁），且迄言詞辯
    論終結前亦未聲明異議，本院審酌前開證據資料作成時之情
    況，尚無違法不當及證明力明顯過低之瑕疵，而認為以之作
    為證據應屬適當，依刑事訴訟法第159條之5規定，均認有證
    據能力。至認定本案犯罪事實之其餘證據，並無證據證明係
    公務員違背法定程序所取得，亦無顯有不可信之情況，且經
    本院於審理期日合法調查，該等證據自得作為本案裁判之資
    料。　　
二、認定犯罪事實所憑之證據及理由：
　　訊據被告固坦承有於前揭時、地對告訴人紀連翰口出「幹」
    等語，惟矢口否認有何公然侮辱犯行，先後辯稱：那是我的
    口頭禪，我覺得罵三字經或五字經才是公然侮辱，我不知道
    罵「幹」是公然侮辱；我是講「幹什麼」，只是「什麼」兩
    個字比較小聲；我是一時情緒失控，自己在樓梯間大稱喊「
    幹」云云（見原審卷第35、60頁、本院卷第122頁）。經查
    ：
(一)被告於前揭時、地在樓梯間以「幹」辱罵告訴人紀連翰之事
    實，業據證人即告訴人於警詢及偵訊中指證明確（見偵508
    卷第21、68頁），核與原審勘驗告訴人提出之錄音光碟結果
    （詳如附件一所示）相符，是前揭事實，足堪認定。
(二)按刑法上之公然侮辱罪，祇須侮辱行為足使不特定人或多數
    人得以共見共聞，即行成立；所稱之「侮辱」，凡行為人所
    實施謾罵、嘲弄等客觀上足以認為係一種蔑視或不尊重之言
    詞或行為，進而對於他人人格及社會評價造成貶損，即足當
    之。本案被告辱罵告訴人之地點，係在其2人住處公寓2樓之
    樓梯間，並未限制公寓裡其他住戶通行，且依被告提出之公
    共設施費用代收、付委任確認書觀之，該公寓共有10戶住戶
    （見本院卷第49頁），故該2樓樓梯間確屬特定多數人可得
    共見共聞之場所，自屬明確。
(三)依原審勘驗告訴人提出之錄音光碟之勘驗結果（詳如附件一
    所示），可知被告與告訴人因鞋子放置問題爭吵，被告因而
    接續口出「幹」、「幹」、「幹」，而非「幹什麼」等語詞
    。而「幹」一字，在一般通常口語及社會評價上，被認為係
    屬粗俗話語，足以令聽聞者感到難堪、不快，雖如於熟識之
    人間以彼此嘻笑方式，口出上開言語，彼此均可理解陳述人
    僅係玩笑或口頭禪、發語詞，而難認有侮辱之意，然如陳述
    人係與人發生爭執，或處於氣憤、不滿之情緒下，以高於平
    常之語調為上開言語，因該言語已具針對性，且係基於表達
    己身不滿，足以令聽聞者感受陳述人情緒激動、異常，自屬
    攻擊性之言詞，而非平常玩笑或口頭禪可比，且該言語已有
    表示不屑、輕蔑或攻擊、使人難堪之意涵，確足以貶損他人
    名譽及社會評價。衡以被告因告訴人長期未繳納公共電費及
    在公共區域堆放雜物而心生不滿，於前揭時、地與告訴人發
    生口角衝突，業經被告自承在卷（見原審卷第66頁），且被
    告行為時年齡已53歲、國中畢業之教育程度，為美容院之開
    業老闆兼髮型設計師（見偵508卷第9頁、原審卷第69頁），
    堪認其已有相當之社會經歷與智識程度，應對語彙使用有相
    當能力，理應知悉「幹」字在現實之社會文化脈落中所彰顯
    之意義，是其對於此類用語將貶損他人名譽、人格及社會評
    價之情，斷無不知之理，應非僅係一時語出口頭禪所致。況
    如附件一所示之勘驗結果，亦可見被告係在與告訴人發生口
    角之際口出「幹」、「幹」等語，繼於告訴人稱：「你現在
    是想怎樣？你再罵啊！為什麼要罵我？我又沒跟你怎樣（台
    語）」等語後，被告又對告訴人口出「幹」等語（見原審卷
    第62至63頁），則被告係針對告訴人為辱罵之舉，並非自己
    單獨在樓梯間叫囂或發洩情緒，是以此貶損告訴人之名譽，
    灼然甚明。準此，被告主觀上基於妨害他人名譽之犯意，而
    客觀上對告訴人為公然侮辱之行為，即堪認定。是被告辯稱
    僅呼口頭禪、罵「幹什麼」、單獨發洩情緒等無侮辱告訴人
    之故意云云，殊無可採。
(四)綜上所述，本案事證明確，被告上開公然侮辱犯行，堪以認
    定。
三、本案被告行為後，刑法第309條第1項雖於108年12月25日經
    總統公布修正，並於同年月27日施行，惟查修正後之規定係
    依刑法施行法第1條之1第2項本文規定將罰金提高30倍，亦
    即將原本之銀元300元（經折算為新臺幣9,000元）修正為新
    臺幣9,000元，其修正之結果不生有利或不利於行為人之情
    形，自非法律變更，當亦不生新舊法比較之問題，而應依一
    般法律適用原則，逕行適用裁判時法。
四、論罪：
    核被告所為，係犯刑法第309條第1項之公然侮辱罪。查被告
    因告訴人長期占用樓梯間擺放私人物品之事有所不滿，遂於
    108年9月12日22時55分許間1秒內，對告訴人口出「幹」、
    「幹」、「幹」等語，其係基於同一目的，而於密切接近之
    時、地實施，侵害相同法益，各行為之獨立性極為薄弱，難
    以強行分離，應視為數個舉動之接續施行，以包括一行為予
    以評價，較為合理，屬接續犯，僅論以一罪。
貳、無罪部分：
一、公訴意旨另以：被告係基於毀損犯意，於前揭時間，先前往
    地下室，摔砸告訴人擺放在地下室樓梯間之金桶、折疊桌及
    童用腳踏車等物品，致該等物品毀壞不堪使用，足以生損害
    於告訴人，因認被告此部分所為係犯刑法第354條之毀損罪
    嫌等語。
二、按犯罪事實應依證據認定之，無證據不得認定犯罪事實，又
     不能證明被告犯罪者，應諭知無罪之判決，刑事訴訟法第1
    54條第2項、第301條第1項分別定有明文。而認定不利於被
    告之事實，須依積極證據，苟積極之證據本身存有瑕疵而不
    足為不利於被告事實之認定，即應為有利於被告之認定，更
    不必有何有利之證據，而此用以證明犯罪事實之證據，猶須
    於通常一般人均不至於有所懷疑，堪予確信其已臻真實者，
    始得據以為有罪之認定，倘其證明尚未達到此一程度，而有
    合理性之懷疑存在，致使無從為有罪之認定，即應為無罪之
    判決。再檢察官就被告犯罪事實，應負舉證責任，並指出證
    明之方法。因此，檢察官對於起訴之犯罪事實，應負提出證
    據及說服之實質舉證責任。倘其所提出之證據，不足為被告
    有罪之積極證明，或其指出證明之方法，無從說服法院以形
    成被告有罪之心證，基於無罪推定之原則，自應為被告無罪
    判決之諭知。又告訴人之告訴，係以使被告受刑事訴追為目
    的，其陳述是否與事實相符，仍應調查其他證據以資審認，
    亦即須有補強證據以資擔保其陳述之真實性，使不至僅以告
    訴人之陳述，作為有罪判決之唯一證據。而所謂補強證據，
    則指除該陳述本身之外，其他足以證明犯罪事實確具有相當
    程度真實性之證據而言，且該必要之補強證據，須與構成犯
    罪事實具有關聯性之證據，非僅增強告訴人指訴內容之憑信
    性，是告訴人前後供述是否相符、指述是否堅決、有無誣攀
    他人之可能，其與被告間之交往背景、有無重大恩怨糾葛等
    情，僅足作為判斷告訴人供述是否有瑕疵之參考，因仍屬告
    訴人陳述之範疇，尚不足資為其所述犯罪事實之補強證據（
    最高法院100年度台上字第4968號判決意旨參照）。
三、公訴意旨認被告涉犯上開罪名，無非係以被告於警詢及偵訊
    之供述、證人即告訴人於警詢及偵訊之指訴、告訴人所提之
    錄音光碟1片、臺北地檢署勘驗報告1份、告訴人所有之金桶
    、折疊桌及童用腳踏車等物品遭毀損之照片資料1份、告訴
    人於原審109年6月3日提出之錄影光碟1片等為其主要論據。
    訊據被告堅決否認有何檢察官所指上開毀損犯行，辯稱：當
    天我沒有到過地下室，我回家後係直接上樓等語（見原審卷
    第35、66頁、本院卷第73、90頁）。經查：
(一)告訴人所有放置在地下室之金桶、折疊桌及童用腳踏車等物
    品，於108年9月12日發現遭人毀損等事實，業據證人即告訴
    人於原審、本院審理時證述明確（見原審卷第65頁、本院卷
    第115頁），並有前開物品損壞之照片8張在卷可稽（見偵23
    371卷第9至17、95頁），此部分事實，固堪認定。
(二)惟被告始終否認毀損告訴人上開物品，且告訴人所提之錄音
    光碟1片、臺北地檢署勘驗報告1份，內容均僅能證明被告有
    公然侮辱之事實，均未攝得告訴人所指被告有丟擲、摔砸等
    舉動，亦未錄得物品摔落等聲響，此有臺北地檢署109年3月
    14日勘驗報告、如附件一所示原審法院109年6月22日勘驗筆
    錄附卷可憑（見偵23371卷第111至114頁、原審卷第61至64
    頁），則此部分證據自無法證明被告有毀損上開物品之犯行
    甚明。
(三)告訴人固於警詢及偵訊時指訴其於108年9月12日22時55分許
    ，在家中聽到門外有砸東西之聲音，從監視器主機查看，見
    被告走進1樓大門往地下室第1層，將其所有之金桶、折疊桌
    及童用腳踏車等物品往地下室砸等情（見偵508卷第19、20
    、68頁），惟告訴人於本院審理時證稱：108年9月12日22時
    40幾分，被告接近1樓門口，先下去地下室毀損金桶、桌子
    還有學步車，我先聽到巨響，然後我就通報民權一派出所的
    員警處理；我是在樓上聽到巨響之後去看監視器，監視器是
    裝在樓下1樓的大門口，因為公共的樓梯間不能裝監視器，
    監視器有照到被告開1樓大門進入，從監視器中沒有看到被
    告往地下室走，只有看到被告上來2樓的時間，看不出來1樓
    的情形，但是被告在1樓待很久等語（見本院卷第112至113
    、116頁），可知告訴人於聽到聲響後從監視器僅看見被告
    開1樓大門進入，隨後上2樓，並無自監視器看到被告有進入
    地下室或有自地下室上樓之舉動，是告訴人前揭所指述被告
    至地下室毀損情節，已難憑採。況且，由上揭告訴人所證稱
    係聽到巨響後即去查看監視器，看到被告開1樓大門進入等
    情節觀之，被告豈有可能在如此短暫時間內，在地下室摔砸
    上開物品後，立刻上樓至1樓公寓門外，再開門進入公寓內
    ，且被告如已在公寓內地下室，則逕自上樓返家即可，無須
    至公寓外再開門進入，益徵告訴人所指述上開被告毀損情節
    ，尚與一般常情有違，容有瑕疵可指，尚難憑採為對被告不
    利之認定。
(四)再本院勘驗告訴人109年6月3日提出之錄音光碟，勘驗結果
    如附件二所示，亦無從確認當天被告是否有於返家後，先下
    樓毀損物品乙節，雖被告於偵訊時供稱有移動金桶、桌子及
    腳踏車至地下第2層等情（見偵23371卷第91頁），然因移動
    與毀損實屬二事，且卷內亦無被告當日返家前，上開物品完
    好之照片以供比對，無從確認上開物品確係於本案案發當日
    遭受毀損，自不能以此遽認被告確有毀損上開物品之犯行。
(五)綜上所述，本件告訴人所為不利於被告之指述，除本身指訴
    前後不一致之瑕疵可指外，更缺乏可資佐證之補強證據，自
    無從憑為不利於被告事實認定之依據。公訴意旨認被告涉犯
    毀損他人物品罪嫌，所憑之積極證據，既均不足證明被告確
    有所指之毀損犯行。此外，檢察官復未提出其他積極證據，
    或指明證據方法以供本院調查，難認被告有何公訴意旨所指
    毀損犯行，揆諸首揭條文及判決意旨，不能證明被告犯罪，
    即應為被告此部分無罪之諭知，以昭審慎。
參、駁回上訴之理由：
一、原審以被告公然侮辱犯行事證明確，適用刑法第309條第1項
    、第41條第1項前段，刑法施行法第1條之1第1項規定，並審
    酌被告恣意公然接續以「幹」等語侮辱告訴人，貶損告訴人
    之人格，並使告訴人感受不堪，所為實非可取。又犯後否認
    犯行，飾詞狡辯，態度不佳，兼衡其自陳之教育程度及家庭
    經濟狀況（見原審卷第69頁），暨其犯罪動機、造成之損害
    、未與告訴人達成調解、告訴人於原審表示之意見（見原審
    卷69頁）等一切情狀，就公然侮辱罪，量處拘役10日，並諭
    知以新臺幣1,000元折算1日之易科罰金折算標準。另就上開
    公訴意旨認被告毀損告訴人所有金桶、摺疊桌、童用腳踏車
    乙節，認不成立犯罪而為無罪諭知部分，詳細說明其證據取
    捨之依據及認定之理由。經核原審之認事用法尚無不合，量
    刑亦稱妥適。
二、檢察官上訴意旨略以：⑴程序部分：依司法院訂頒之地方法
    院辦理民刑事訴訟案件流程管理實施要點第2點、第6點、第
    8點、第10點第2款規定，審查庭法官僅處理案件進入言詞辯
    論或通常審判程序前可辦理之事項，完成後，案件將移由審
    理（判）庭之法官輪分辦理。本案被告於審查庭並未為認罪
    答辯，尚有調查證據、進行審判程序之必要，原審逕行進入
    審判程序，未另分新案，猶以原「審」字案件自行終結本案
    ，與上開規定有悖，造成具體個案僅由審查庭特定法官處理
    之結果，違反法定法官原則，有不公平法官之疑慮；⑵原審
    判決被告被訴毀損罪嫌無罪部分：依告訴人歷次所述及遭毀
    損物品照片，可見被告因告訴人在公共區域堆放雜物而心生
    不滿，先至地下室摔砸告訴人所有之金桶、摺疊桌及童用腳
    踏車，再至2樓樓梯間辱罵告訴人，嗣員警到場處裡，並會
    同告訴人及被告至地下室清點遭毀損物品。又被告前曾因不
    滿告訴人將嬰兒車等私人物品放置公共樓梯間，於108年6月
    27日21時20分許，以腳踢方式致嬰兒車2部下滑地下室樓梯
    間而損壞變形，被告復持球棒沿樓梯欄杆往2樓一路敲打製
    造聲響，被告所涉毀損、恐嚇罪嫌，經原審法院另案（109
    年度審簡字第132號判決）判處罪刑，益證被告猶因不滿告
    訴人而再度毀損告訴人物品無疑。原審割裂證據，未綜合全
    部證據判斷，核與論理、經驗法則有違；⑶原審判決被告公
    然侮辱罪部分：被告否認公然侮辱犯行，犯後態度難認良好
    ，且迄未積極賠償告訴人所受損害，原審復未考量被告前案
    素行，儘量處被告拘役10日，顯屬過輕，難收懲儆之效，難
    謂罪刑相當。爰請求撤銷原判決，更為適法判決云云。惟查
    ：
(一)程序部分：
　⒈憲法第16條規定保障人民之訴訟權，其核心內容在於人民之
    權益遭受侵害時，得請求法院依正當法律程序公平審判，以
    獲得及時有效之救濟。為確保人民得受公平之審判，憲法第
    80條並規定，法官須超出黨派以外，依據法律獨立審判，不
    受任何干涉。法院經由案件分配作業，決定案件之承辦法官
    ，與司法公正及審判獨立之落實，具有密切關係。為維護法
    官之公平獨立審判，並增進審判權有效率運作，法院案件之
    分配，如依事先訂定之一般抽象規範，將案件客觀公平合理
    分配於法官，足以摒除恣意或其他不當干涉案件分配作業者
    ，即與保障人民訴訟權之憲法意旨，並無不符。法官就受理
    之案件，負有合法、公正、妥速處理之職責，而各法院之組
    織規模、案件負擔、法官人數等情況各異，且案件分配涉及
    法官之獨立審判職責及工作之公平負荷，於不牴觸法律、司
    法院訂定之法規命令及行政規則（法院組織法第78條、第79
    條參照）時，法院就受理案件分配之事務，自得於合理及必
    要之範圍內，訂定補充規範，俾符合各法院受理案件現實狀
    況之需求，以避免恣意及其他不當之干預，並提升審判運作
    之效率（釋字第665號解釋參照）。而為有效運用人力資源
    ，改善分案流程，使法官工作量合理化，以確保案件密集審
    理，妥適審結，進而提升裁判品質，保障人民權益，進行案
    件流程管理，亦即地方法院設審查庭，處理民刑事訴訟案件
    繫屬後，進入言詞辯論或通常審判程序前可辦理之事項，固
    有地方法院辦理民刑事訴訟案件流程管理實施要點第1點、
    第2點明文規定，然法官於個案審理案件時，對司法院本於
    司法行政監督權之行使所發布之各項規則，關於案件進行審
    理、裁決有影響之引導或建議，是否適法、允當，仍應審慎
    衡酌，本於自己之確信為判斷，獨立審判，尚不能以此強制
    拘束法官，是以負責案件審查之庭長、法官於審查終結時，
    就達於可為裁判程度之案件，予以經依法定調查程序後為終
    局裁判，難謂即屬違法。
　⒉況上開案件流程管理實施要點之訂定，其本質在於為使案件
    妥適審結，而就涉及審判行政事務之案件編號、計數、分案
    、報結等所為之規範，屬於司法行政之指導與研考規範，並
    無限制或剝奪就已分受案件之審查庭法官依法審結並為終局
    裁判之效果。此徵之該要點第11點規定：「審查庭辦理案(
    事)件之期限為4個月；逾4個月者，應自行結案，並自收案
    日起適用各級法院辦案期限實施要點之規定」，規定審查庭
    法官自收案時起逾4個月，應自行結案，及臺灣臺北地方法
    院刑事庭分案要點第58點第8款第2目規定：「審查庭法官就
    被告否認犯行，認適宜由審查庭審結者，依法為終局裁判」
    ，明訂審查庭法官就被告否認犯罪之案件，得自行審結自明
    。
　⒊本件經檢察官起訴後，原審於109年4月20日分案後，於109年
    5月18日進行案件流程管理之審查，並於109年6月22日審理
    期日傳喚證人即告訴人到庭作證及勘驗案發當時之錄影光碟
    ，檢察官及被告對該次審理程序之進行亦無反對意見，嗣原
    審審查終結認已達於可為裁判程度而為終局裁判，依照前開
    大法官解釋，應無違反法官法定原則可言，亦未見原審有何
    恣意濫用審判職權抑或違反相關法律建制之情事，檢察官此
    一上訴理由難認可採。
(二)公然侮辱部分：按量刑輕重，屬法院得依職權自由裁量之事
    項，苟其量刑已以行為人之責任為基礎，並斟酌刑法第57條
    各款所列情狀，在法定刑度內，酌量科刑，無偏執一端，致
    明顯失出失入情形，自不得指為不當或違法（最高法院103
    年度台上字第291號、第331號判決意旨參照），且在同一犯
    罪事實與情節，如別無其他加重或減輕之原因，下級審量定
    之刑，亦無過重或失輕之不當情形，則上級審法院對下級審
    法院之職權行使，原則上應予尊重。查本件原審量刑時既已
    詳細記載量刑審酌上揭各項被告之犯罪情節、犯罪後態度，
    及未與告訴人達成調解等一切情狀，並予以綜合考量後在法
    定刑內予以量刑，從形式上觀察尚無違比例原則及罪刑相當
    原則，難認有何不當。
(三)毀損部分：按證據之取捨與證據之證明力如何，均屬事實審
    法院得自由裁量、判斷之職權，茍其此項裁量、判斷，並不
    悖乎通常一般人日常生活經驗之定則或論理法則，又於判決
    內論敘其何以作此判斷之心證理由者，即不得任意指摘其為
    違法。茲原判決已詳敘依證人即告訴人所為證述、物品毀損
    照片、無監視器錄影畫面等相互勾稽而為綜合判斷、取捨，
    認不能證明被告有公訴意旨所指毀損犯行，原審就得心證的
    理由已說明甚詳，並經本院補充說明如上；原審所為論斷從
    形式上觀察，難認有違背經驗法則、論理法則，或有其他違
    背法令之情形，自不容任意指為違法。
(四)從而，檢察官上訴意旨就原審踐行調查證據程序後，本於經
    驗法則所為證據取捨、判斷其證明力職權之適法行使，仍持
    己見為不同之評價，指摘原判決不當，尚非可採，其上訴為
    無理由，應予駁回。
三、又被告提起上訴請求從輕量刑云云（見本院卷第73頁），然
    原審判決就被告所犯公然侮辱罪為量刑時，已就刑法第57條
    各款事由詳為審酌並敘明理由，既未逾越法定刑度，亦無濫
    用自由裁量之權限，所量處之刑尚屬適法，無違比例原則，
    並無顯然失出或有失衡平之情，要難指為違法。被告空言指
    摘原審量刑過重云云，委無可採，其上訴為無理由，亦應予
    駁回。
據上論斷，應依刑事訴訟法第368條，判決如主文。
本案經檢察官蔡期民起公訴，檢察官王巧玲提起上訴，檢察官謝
宗甫到庭執行職務。
中　　華　　民　　國　　109 　年　　12　　月　　1 　　日
　              　刑事第十八庭  審判長法　官  何俏美
                                      法　官  黃紹紘
                                      法　官  陳海寧
以上正本證明與原本無異。
不得上訴。
                                      書記官  謝文傑
中　　華　　民　　國　　109 　年　　12　　月　　1 　　日
附錄本案論罪科刑法條全文
刑法第309條
公然侮辱人者，處拘役或9千元以下罰金。
以強暴犯前項之罪者，處1年以下有期徒刑、拘役或1萬5千元以
下罰金。 
附件一：
檔案名稱：LINE_MOVIE_0000000000000 影片全長：3分28秒 勘驗結果： [00:00:00] 告訴人手持錄影器從住家內走向住家大門，大門外聲音             來源為被告。 [00:00:03] 告訴人：你做什麼，你做什麼，你做什麼，你有什麼問                     題？（台語） [00:00:08] 被告：你們家的鞋子都放這樣就好（台語） [00:00:10] 告訴人：你這樣這樣來這裡亂什麼，我有去侵犯你家門                     口嗎？(台語） [00:00:13] 被告：誰亂你啦（台語） [00:00:14] 告訴人：你亂什麼，亂七八糟，你是亂什麼(台語） [00:00:19] 告訴人：我晚上在睡覺你這樣給我亂，蛤（台語） [00:00:27] 告訴人：不然你現在是怎樣，沒政府了是不是？嘿，不                     然你現在是怎樣？(台語)  [00:00:30] 被告：來啊!儘管來（台語） [00:00:33] 告訴人：你想要怎樣嘛(台語)  [00:00:35] 被告：來啊(台語）  [00:00:36] 告訴人:來!你想要對我怎樣啊!你想要對我怎樣(台語)  [00:00:42] 告訴人:你亂七八糟耶(台語)  [00:00:44] 被告：來啦!要怎樣啦(台語)  [00:00:45] 告訴人：我是你是要怎麼樣嘛!你想要怎樣啦（台語） [00:00:49] 告訴人：我又沒怎樣去影響到你(台語）  [00:00:52] 被告：輸贏(台語）  [00:00:53] 告訴人：我為什麼要輸贏(台語） [00:00:55] 告訴人：我不需要輸贏啊!你為什麼要輸贏，我又沒對你                    怎樣，你現在在那邊給我鬧，破壞什麼東西，                    蛤(台語） [00:01:10] 告訴人：蛤 [00:01:11] 被告：幹！ [00:01:14] 被告：幹！  [00:01:16] 告訴人：你現在是想怎樣？你再罵啊!為什麼要罵我？                    我又沒跟你怎樣（台語） [00:01:20] 被告：幹！  [00:01:24] 告訴人：齁，你很棒，很棒（台語） [00:01:26] 告訴人：嘿，來（台語） [00:01:27] 被告：我跟你講齁（台語） [00:01:28] 被告：XXXX配你整戶（台語）（語意不明） [00:01:31] 告訴人：蛤？什麼？你說什麼？ （台語） [00:01:34] 被告：XXXX配你整棟啦（台語）  [00:01:36] 告訴人：喔，你XXXX配我整棟喔，喔，啊我不就很怕                    （台語）  [00:01:40] （傳出撞擊聲） [00:01:41] 被告：我絕對給你怕（台語） [00:01:41] （傳出敲擊聲） [00:01:43] 告訴人：喔，我很怕啦（台語） [00:01:46] 被告：後面的天井前面（台語） [00:01:47] 告訴人：對啦，對啦，對啦，對啦，你家沒違章啦，對                     啦（台語） [00:01:52] 被告：我家天井違章啊，你把它打開啊（台語） [00:01:55] 告訴人：你有本事跟整棟講，嘿，你有本事講（台語）  [00:02:00] 被告：都講好了要講什麼（台語） [00:02:02] 告訴人：你講好了，啊你現在最大，對不對？(台語） [00:02:06] 被告：撞(弄？)乎清楚（台語） [00:02:07] 告訴人：蛤 [00:02:08] 被告：撞（弄？）乎清楚（台語）  [00:02:09] 被告：撞（弄？）乎清楚（台語） [00:02:10] 被告：撞（弄？）乎清楚（台語）  [00:02:14] 被告：我絕對呷你撞的（台語） [00:02:15] 告訴人：你要怎麼撞，怎麼撞得清楚啦（台語） [00:02:17] 被告：違章撞（弄？）乎清楚（台語）  [00:02:19] 告訴人：啊你自己沒有違章嗎？（台語）  [00:02:21] 被告：我撞啊，我沒關係啊，我沒差啊，我沒差（台語                   ） [00:02:26] 被告：你家XXXX（台語）（語意不明）  [00:02:30] 告訴人：這不是你講的算啦（台語）  [00:02:32] 被告：我有圖啊（台語）  [00:02:33] 告訴人：我也有圖啊，不是只有你有圖（台語）  [00:02:35] 被告：後面違章都撞開，你家違章整片啦（台語）  [00:02:39] 告訴人：嘿，吼，你都違章啦，講什麼（台語）  [00:02:43] 被告：撞啊，撞啊，我沒在怕的啊（台語）  [00:02:44] 告訴人：撞啊，你叫鳳珠來講啊(台語） [00:02:48] 被告:叫鳳珠來做什麼(台語)  [00:02:50] 告訴人:你叫你們整棟來講啦（台語）  [00:02:51] 被告:違章就打了啊（台語） [00:02:53] 告訴人：什麼違章就打了，對不對（台語）  [00:02:56] 被告：違章就打了，不然要怎樣（台語） [00:02:57] 告訴人：對啊，我沒講什麼啊，對不對，嘿啊（台語） [00:03:00] 被告：我昨天才檢舉而已，你家前面、天井都違章（台        語） [00:03:03] 告訴人：嘿，喔，啊你很棒啦，你很棒啦，對不對（台          語） [00:03:08] 被告：我跟你講一句話啦，我跟你勢不兩立（台語）  [00:03:11] 告訴人：什麼勢不兩立，我跟你又沒怎樣（台語）  [00:03:14] 被告：我絕對要跟你玩到底（台語）  [00:03:15] 告訴人：什麼你要跟我撞到底，我跟你又沒怎樣，對不                     對，蛤（台語) 那個警察先生，他現在… [00:03:28](錄影畫面結束) 證據卷頁：光碟存放袋內之光碟1片、勘驗筆錄於原審卷第61至64頁 
附件二：
檔案名稱：0000000晚被告與警察下樓清點毀損物品 影片全長：3分11秒 勘驗結果： （影片一開始，告訴人站在大門內往外拍攝，門外站有被告及警察2名） 警  察：你在幹啥，我人在這，你給他𧮙。 告訴人：他在罵我，他罵我，我現在 告訴人家人：一直罵。 警  察：…(聽不清楚）要走回去 被  告：罵幹沒法律的。 警  察：沒法律也是要，沒法律是法官在說的 被  告：你說我尊重你 警  察：對，你就先回去，我先聽人說什麼，可以嗎？ 告訴人：警察先生 警  察：先過來 告訴人：好 (告訴人推開大門走出來) 告訴人家人：不要這樣，欺負人這樣。 被  告：恁每次… 警  察：你不要靠過來，那個 告訴人：你不要過來，他想要靠近我，不要靠近我，不要靠近  　　    我。你不要靠近我。 (畫面朝樓梯走下去) 被  告：你就沒有聞粉味，還靠近你。 告訴人：他把我家東西亂丟，這是放在，這邊東西，都沒有，關他什         麼事情。 (樓梯下方無光線，雖有手電筒照射，但無法看清楚有那些東西) 告訴人：你看，他把我的，放在這邊東西都沒有影響的，他把我丟下         去。你看他，放在這邊東西都沒有影響到他，他把我丟下去         。 警  察：那這原本放哪裡？ 告訴人：在這邊，放在這邊，他們都，東西都故意放這邊，都沒有          動，沒有去影響到他，那他把它丟下去。 警  察：那你這樣丟，你是覺得怎樣？ 被  告：我覺得怎麼樣，他阻塞到我過，下來地下室啊，他那個金桶         有火的危險，萬一火災怎麼辦。 (畫面出現拿手電筒的警察跟穿白T恤的被告) 警  察：公寓都是你們公家的。 被  告：來，我問你（碰一聲敲打聲），這我的茶桶啦（碰一聲敲打        聲），這我的茶桶啦（丟桶子的聲音）。金桶給我放在這裡。 警  察：所以，怎麼樣？ 被  告：所以，經過我的那個啊 告訴人：他可以把我破壞嗎，他可以破壞東西嗎？ 警  察：這邊，公寓這邊，都是你們… 被  告：共用的嘛。 警  察：所以這，老實講，你們自己協調好，但是東西不要把人家破         壞掉。 告訴人：他幹嘛把我破壞。 被  告：不是，他阻塞我，叫他搬不搬。 告訴人：沒有，他沒有叫我搬，他從來沒有叫我搬。 被  告：我告訴你（被告從左口袋拿出手機） 告訴人：他現在要拿以前的舊照片拿出來看。 被  告：他多惡霸你知道嗎？整的地下室，我今天開庭而已。 告訴人：警察先生，我剛剛，他之前已經有報過消防的，我已經有收         過了，我已經收完了，他今天又把東西丟下去。 （被告持續拿著手機似在找裡面資料） 警  察：沒關係啦，你也知道，消防如果來的話，他們檢查，怎麼規         定就該怎麼做。 被  告：消防不會來。 警  察：消防不會來…（聽不清楚） 告訴人：他用，親手破壞我東西，這樣對嗎？ 被  告：…（聽不清楚）要怎麼處理 告訴人：他親手破壞我的東西。 警  察：破壞的部分，你認為有破壞的話，6個月內都可以到派出            所… 被  告：你有證據嗎？誰破壞你，亂講。 告訴人：因為沒有辦法裝監視器，在下面，聽到兵兵乓乓下來，我          下來。 被  告：亂七八糟。 警  察：沒關係，只要你認為是他破壞的，你要對他還是都可以…  被  告：亂講 警  察：因為上了法院都是你們自己講 被  告：你有什麼證據啦。你有證據嗎？ 告訴人：你別這樣啦，我跟你說，你這樣，邪不勝正，你不要這樣子         啦。 被  告：誰破壞他，你神經病喔，…（聽不清楚）要賠喔。 告訴人：你現在破壞我東西啊。他現在，你現在破壞我東西，上頭不         能裝監視器，你要拿照片出來，我照片比你還多，我告訴你         啦。 (告訴人往上走，鏡頭往下照，樓梯轉角出現警察及左手拿手機的被告在交談的樣子) 告訴人：（對某人說）他現在弄我啊，然後把東西，把我丟下去地下         室，我告他妨害自由，上次我已經告他，他現在回來就亂，         辱罵我，他直接辱… （錄影結束） 證據卷頁：光碟附於原審卷第53頁、勘驗筆錄於本院卷第86至89頁